<!DOCTYPE html PUBLIC "-//W3C//DTD XHTML 1.0 Transitional//EN" "http://www.w3.org/TR/xhtml1/DTD/xhtml1-transitional.dtd">
<html xmlns="http://www.w3.org/1999/xhtml">
<head>
	<meta http-equiv="Content-Type" content="text/html; charset=iso-8859-1" />
	<title>Ymmärrä suomea</title>
	<style type="text/css" media="all">@import "css/styles.css";</style>
	<script type="text/javascript" src="swfobject.js"></script>
</head>
<body class="font-medium">
	<div id="main-wrapper">
		<div id="topbar"></div>
		<div id="main-menu">
			<table cellspacing="0" cellpadding="0" border="0" class="add-links"><tr>
				<td class="item"><img class="raquo" src="i/raquo.gif" alt="" height="7" width="4" /><a href="/ymmarra/index.php?moduli=sanakirja">Sanakirja</a></td>
				<td class="item"><img class="raquo" src="i/raquo.gif" alt="" height="7" width="4" /><a href="/ymmarra/index.php?moduli=verbit">Verbiluettelo</a></td>
				<td class="item"><img class="raquo" src="i/raquo.gif" alt="" height="7" width="4" /><a href="/ymmarra/index.php?moduli=kielioppi">Kielioppi</a></td>
			</tr></table>
			<table cellspacing="0" cellpadding="0" border="0"><tr>
				<td class="item"><img class="raquo" src="i/raquo.gif" alt="" height="7" width="4" /><a href="/ymmarra/index.php">Etusivu</a></td>
				<td class="item"><img class="raquo" src="i/raquo.gif" alt="" height="7" width="4" /><a href="/ymmarra/index.php?moduli=tekstit">Lukutekstit</a></td>
			</tr></table>
		</div>
		<div id="content">
			<table cellspacing="0" cellpadding="0" border="0" id="content-wrapper"><tr>
				<td>
					<div id="left-menu">
												<div class="header-verb"><span>Verbit</span></div>
						<div class="menu">
								<div class="init"><a href="/ymmarra/index.php?moduli=verbit&kirjain=a">A</a></div>
								<div class="init"><a href="/ymmarra/index.php?moduli=verbit&kirjain=e">E</a></div>
								<div class="init"><a href="/ymmarra/index.php?moduli=verbit&kirjain=h">H</a></div>
								<div class="init"><a href="/ymmarra/index.php?moduli=verbit&kirjain=i">I</a></div>
								<div class="init"><a href="/ymmarra/index.php?moduli=verbit&kirjain=j">J</a></div>
								<div class="init"><a href="/ymmarra/index.php?moduli=verbit&kirjain=k">K</a></div>
								<div class="init"><a href="/ymmarra/index.php?moduli=verbit&kirjain=l">L</a></div>
								<div class="init"><a href="/ymmarra/index.php?moduli=verbit&kirjain=m">M</a></div>
								<div class="init"><a href="/ymmarra/index.php?moduli=verbit&kirjain=n">N</a></div>
								<div class="init"><a href="/ymmarra/index.php?moduli=verbit&kirjain=o">O</a></div>
								<div class="init"><a href="/ymmarra/index.php?moduli=verbit&kirjain=p">P</a></div>
								<div class="init"><a href="/ymmarra/index.php?moduli=verbit&kirjain=r">R</a></div>
								<div class="init"><a href="/ymmarra/index.php?moduli=verbit&kirjain=s">S</a></div>
								<div class="init"><a href="/ymmarra/index.php?moduli=verbit&kirjain=t">T</a></div>
								<div class="init"><a href="/ymmarra/index.php?moduli=verbit&kirjain=u">U</a></div>
								<div class="init"><a href="/ymmarra/index.php?moduli=verbit&kirjain=v">V</a></div>
								<div class="init"><a href="/ymmarra/index.php?moduli=verbit&kirjain=y">Y</a></div>
								<div class="init"><a href="/ymmarra/index.php?moduli=verbit&kirjain=Ä">Ä</a></div>
						</div>					</div>
				</td>
				<td>
					<div id="main-content">
						<div id="path">
							<a href=".">Etusivu</a> &gt; <a href="/ymmarra/index.php?moduli=verbit&kirjain=A">A</a>						</div>
													<h1>AIDATA</h1>
						<table cellspacing="0" cellpadding="0" border="0">
							<tr>
								<td colspan="2" style="padding-bottom:10px;"><strong>Aktiivin indikatiivi</strong></td>
							</tr>
							<tr>
								<td><pre>PREESENS                   
minä     aitaan            
sinä     aitaat            
hän      aitaa             
me       aitaamme          
te       aitaatte          
he       aitaavat          

PASSIIVI
         aidataan          

IMPERFEKTI                 
         aitasin           
         aitasit           
         aitasi            
         aitasimme         
         aitasitte         
         aitasivat         

PASSIIVI
         aidattiin         

PERFEKTI
olen     aidannut          
olet     aidannut          
on       aidannut          
olemme   aidanneet         
olette   aidanneet         
ovat     aidanneet         

PASSIIVI
on       aidattu           

PLUSKVAMPERFEKTI
olin     aidannut          
olit     aidannut          
oli      aidannut          
olimme   aidanneet         
olitte   aidanneet         
olivat   aidanneet         

PASSIIVI
oli      aidattu           
</pre></td>
								<td>&nbsp;&nbsp;&nbsp;</td>
								<td><pre>  KIELTOMUOTO
  en        aitaa
  et        aitaa
  ei        aitaa
  emme      aitaa
  ette      aitaa
  eivät     aitaa


  ei        aidata

   
  en        aidannut
  et        aidannut
  ei        aidannut
  emme      aidanneet
  ette      aidanneet
  eivät     aidanneet


  ei        aidattu


  en    ole aidannut
  et    ole aidannut
  ei    ole aidanneet
  emme  ole aidanneet                                         
  ette  ole aidanneet
  eivät ole aidanneet


  ei    ole aidattu


  en    ollut  aidannut
  et    ollut  aidannut
  ei    ollut  aidannut
  emme  olleet aidanneet
  ette  olleet aidanneet
  eivät olleet aidanneet


  ei    ollut  aidattu
</pre></td>
							</tr>
						</table>
						<table cellspacing="0" cellpadding="0" border="0">
							<tr>
								<td colspan="2" style="padding-bottom:10px;"><strong>Aktiivin konditionaali</strong></td>
							</tr>
							<tr>
								<td><pre>PREESENS
minä     aitaisin          
sinä     aitaisit          
hän      aitaisi           
me       aitaisimme        
te       aitaisitte        
he       aitaisivat        
 
PASSIIVI
         aidattaisiin      

PERFEKTI
olisin   aidannut          
olisit   aidannut          
olisi    aidannut          
olisimme aidanneet         
olisitte aidanneet         
olisivat aidanneet         

PASSIIVI
olisi    aidattu           
</pre></td>
								<td>&nbsp;&nbsp;&nbsp;</td>
								<td><pre> 
  en        aitaisi
  et        aitaisi
  ei        aitaisi
  emme      aitaisi
  ette      aitaisi
  eivät     aitaisi


  ei        aidattaisi


  en    olisi  aidannut
  et    olisi  aidannut
  ei    olisi  aidannut
  emme  olisi  aidanneet
  ette  olisi  aidanneet
  eivät olisi  aidanneet


  ei    olisi  aidattu
</pre></td>
							</tr>
						</table>
						<table cellspacing="0" cellpadding="0" border="0">
							<tr>
								<td colspan="2" style="padding-bottom:10px;"><strong>Aktiivin potentiaali</strong></td>
							</tr>
							<tr>
								<td><pre>PREESENS
minä     aidannen          
sinä     aidannet          
hän      aidannee          
me       aidannemme        
te       aidannette        
he       aidannevat        

PASSIIVI
         aidattaneen       

PERFEKTI
lienen   aidannut          
lienet   aidannut          
lienee   aidannut          
lienemme aidanneet         
lienette aidanneet         
lienevät aidanneet         

PASSIIVI
lienee   aidattu           
</pre></td>
								<td>&nbsp;&nbsp;&nbsp;</td>
								<td><pre> 
  en        aidanne
  et        aidanne
  ei        aidanne
  emme      aidanne
  ette      aidanne
  eivät     aidanne


  ei        aidattane


  en    liene  aidannut
  et    liene  aidannut
  ei    liene  aidannut
  emme  liene  aidanneet
  ette  liene  aidanneet
  eivät liene  aidanneet


  ei    liene  aidattu
</pre></td>
							</tr>
						</table>
						<table cellspacing="0" cellpadding="0" border="0">
							<tr>
								<td colspan="2" style="padding-bottom:10px;"><strong>Aktiivin imperatiivi</strong></td>
							</tr>
							<tr>
								<td><pre>PREESENS

(sinä)   aitaa             
(hän)    aidatkoon         
(me)     aidatkaamme       
(te)     aidatkaa          
(he)     aidatkoot         

PASSIIVI
         aidattakoon       

PERFEKTI

ole      aidannut          
olkoon   aidannut          
olkaamme aidanneet         
olkaa    aidanneet         
olkoot   aidanneet         

PASSIIVI
olkoon   aidattu           
</pre></td>
								<td>&nbsp;&nbsp;&nbsp;</td>
								<td><pre> 

  älä       aitaa
  älköön    aidatko
  älkäämme  aidatko
  älkää     aidatko
  älkööt    aidatko


  älköön    aidattako



  älä      ole  aidannut
  älköön   olko aidannut
  älkäämme olko aidanneet
  älkää    olko aidanneet
  älkööt   olko aidanneet 


  älköön   olko aidattu
</pre></td>
							</tr>
						</table>
						<table cellspacing="0" cellpadding="0" border="0">
							<tr>
								<td colspan="2" style="padding-bottom:10px;"><strong>Verbin nominaalimuodot</strong></td>
							</tr>
							<tr>
								<td><pre>I INFINITIIVI              

Lyhyempi muoto:            
         aidata            

Pitempi muoto:             
         aidatakseni       
         aidataksesi
         aidatakseen
         aidataksemme
         aidataksenne
         aidatakseen

III  INFINITIIVI           

inessiivi    aitaamassa    
elatiivi     aitaamasta    
illatiivi    aitaamaan     
adessiivi    aitaamalla
abessiivi    aitaamatta    
instruktiivi aitaaman      
                           
Passiivi
instruktiivi aidattaman    
                           
                           
</pre></td>
								<td>&nbsp;&nbsp;&nbsp;</td>
								<td><pre>  II INFINITIIVI

  inessiivi     aidatessa
  instruktiivi  aidaten

  Passiivi
  inessiivi     aidattaessa






  IV INFINITIIVI

  nominatiivi   aitaaminen
  partitiivi    aitaamista
    

  I PARTISIIPPI
  aktiivi       aitaava
  passiivi      aidattava

  II PARTISIIPPI
  aktiivi       aidannut
  passiivi      aidattu
</pre></td>
							</tr>
						</table>

					</div>
				</td>
			</tr></table>		</div>
		<div id="footer"><a href="http://www.oph.fi/"><img src="i/oph_logo_ymmarrasuomea.gif" width="157" height="35" alt="OPH" /></a></div>
	</div>
</body>
</html>
